最高法院刑事判決　　　　　　　　　　　　　　　九十一年度台上字第一四二二號
　　上　訴　人　甲○○
　　選任辯護人　鍾
右上訴人因走私案件，不服台灣高等法院高雄分院中華民國八十九年十二月二十六日
第二審判決（八十九年度上訴字第一四○○號，起訴案號：台灣高雄地方法院檢察署
八十九年度偵字第一○○九二號），提起上訴，本院判決如左：
    主  文
上訴駁回。
    理  由
按刑事訴訟法第三百七十七條規定，上訴於第三審法院，非以判決違背法令為理由，
不得為之。是提起第三審上訴，應以原判決違背法令為理由，係屬法定要件。如果上
訴理由狀並未依據卷內訴訟資料，具體指摘原判決不適用何種法則或如何適用不當，
或所指摘原判決違法情事，顯與法律規定得為第三審上訴理由之違法情形，不相適合
時，均應認其上訴為違背法律上之程式，予以駁回。本件上訴人甲○○上訴意旨略以
：(一)、上訴人自始未承認扣案香菇係伊購買，且於大陸方面裝船之後始知蝦殼粉內有
乾香菇之事，並無證據證明香菇是上訴人所購，亦無證據證明上訴人事前知情，或與
大陸方面參與謀議，原判決認定上訴人係走私共同正犯，有認定事實不依證據之違背
法令。(二)、本件運送之海輪，船籍國為巴拿馬，而貨櫃視為船隻部分，該貨櫃貨物尚
未辦理通關即被查獲，自尚未進入我國國境，僅祇未遂，原判決認定已經進口，適用
法則亦嫌不當。(三)、本件私運進口香菇，並非危險物品，供民生所需，進口數量非鉅
，甫抵港即遭沒入，於國家財政無損，原判決仍處徒刑一年，無論就法律感情或刑法
分配之正義，均嫌過重，又未依刑法第五十七條說明上訴人何以犯後態度欠佳，原判
決自有判決理由矛盾及不載之違背法令云云。
惟查：原判決撤銷第一審判決，改判論處上訴人共同私運管制物品進口逾公告數額罪
刑，已敘明所憑證據及認定之理由。而認定事實與證據取捨，乃事實審法院之職權，
茍其事實之認定與證據之取捨，並不違背經驗法則及論理法則，即不容任意指為違法
而執為上訴第三審之理由。原判決依據卷證資料，認定上訴人於民國八十八年十二月
間，經林哲豐之介紹，以其任經理之帝堡國際股份有限公司（下稱帝堡公司）名義，
向真實姓名不詳之大陸成年男子「紀雋泰」購買製造肥料及飼料之蝦殼粉（ＳＨＲＩ
ＭＰ  ＳＨＥＬＬ  ＭＥＡＬ）八百二十袋，乃與「紀雋泰」基於私運大陸地區生產
之管制物品進口之犯意聯絡，由「紀雋泰」在大陸地區某處，將上訴人所購之管制進
口之大陸地區生產乾香菇共五千零四十六公斤︹完稅價格為新台幣（下同）六十一萬
二千三百八十一元︺，以真空袋包裝，再以袋中袋方式，夾藏於前開八百二十袋之蝦
殼粉袋內，裝成一貨櫃（櫃號ＹＴＬＵ0000000號），於八十九年一月十一日
自大陸地區之香港運至高雄港進口。嗣經高雄關稅局在高雄港第四十二號碼頭貨櫃集
散站開櫃檢驗而查獲，並扣得上揭夾藏於蝦殼粉袋裝內之乾香菇等情。已敘明上開事
實，業據上訴人於法務部調查局航業海員調查處高雄航業海員調查站（下稱海員調查
站）及偵查中之供述，並據證人林哲豐及高雄關稅局驗貨員劉國勝之證述，暨有海關
艙單、高雄關稅局扣押貨物運輸工具收據及搜查筆錄、高雄關稅局八十九年第○○八
六號處分書及照片五幀、八十九年六月二十八日高普政字第八九二○○一三三號函、
八十九年十一月十日關緝字第八九○六一○七三號函等附卷可稽。並說明上訴人自大
陸地區私運大陸地區生產之乾香菇進口，緝獲時之完稅價格超過十萬元，重量亦超過
一千公斤，依據懲治走私條例第十二條（原判決誤載為十一條）及管制物品項目及其
數額丙項第四款及丁項之規定，該批乾香菇為管制進口（論）之物品甚明。因認上訴
人有共同私運管制物品進口逾公告數額之行為，為其所憑之證據及認定之理由。又以
上訴人事後於偵審中否認事先知情云云，乃卸責之詞尚難採信等情，於理由內詳加說
明與指駁。經核所為論敘，均與卷內資料相符，從形式觀察，並無認定事實不依證據
或有何採證違背經驗法則、論理法則等違法情形存在。查準私運管制物品進口罪係指
自大陸（淪陷）地區私運管制物品至我國領域內，其私運之行為，須預作淪陷區自由
地區相互接應之安排，始能達成目的，其私運之方式，不論海運、空運、或陸運，或
數方式併用，均屬之；如對於該管制物品進口之構成犯罪事實開始實行，即屬著手，
而已運入我國領海內即為既遂，不問是否已經完成投單報關手續，亦與運送船舶國籍
之誰屬無關。原判決依卷證資料認上訴人以帝堡公司名義進口蝦殼粉並夾藏大陸地區
生產之乾香菇，由「紀雋泰」在大陸地區某處，將該乾香菇夾藏於蝦殼粉袋中，（由
大陸泉州裝入貨櫃運至香港、見第一審卷第三十五頁）由香港運至高雄港進口，上訴
人與紀雋泰各自分擔行為之一部，相互利用以達犯罪之目的，原判決認定上訴人與紀
雋泰為共同正犯，並無不依證據認定犯罪事實之情形；又以船載貨櫃方式自大陸地區
私運大陸地區產品進入我國境高雄港，且在第四十二號碼頭貨櫃集散站接受驗關，其
犯罪已達既遂，原判決亦無適用法則不當之情事。又量刑輕重係屬事實審法院得依職
權自由裁量之事項，原判決已斟酌刑法第五十七條所列情狀而未逾法定刑度，即不得
遽指為違法而執為上訴第三審之理由。其餘上訴意旨就原判決已說明之事項，及原審
採證認事之職權行使，漫為事實上之爭執，其所指摘原判決違法情形，核與法律規定
得為第三審上訴理由之違法情形，不相適合，自非適法之第三審上訴理由。依前揭說
明，其上訴違背法律上之程式，應予駁回。
據上論結，應依刑事訴訟法第三百九十五條前段，判決如主文。
中      華      民      國    九十一    年      三      月     十四     日
                              最高法院刑事第九庭
                                  審判長法官  陳  炳  煌
                                        法官  陳  正  庸
                                        法官  韓  金  秀
                                        法官  吳  信  銘
                                        法官  徐  文  亮
      右正本證明與原本無異
                                              書  記  官
中      華      民      國    九十一    年      三      月    二十一    日
